# 长投的初始计量

提问人：lv1025280320 时间：2023-07-12 15:47:45
请教陈版：为发行权益性工具支付给有关证券承销机构等的手续费、佣金等与权益性工具发行直接相关的费用，不构成取得长期股权投资的成本。与现金购买长投存在差异，准则为何这样考虑？

回答人：chenyiwei
“为发行权益性工具支付给有关证券承销机构等的手续费、佣金等与权益性工具发行直接相关的费用，不构成取得长期股权投资的成本”，这是基于与《企业会计准则第 37 号——金融工具列报》关于权益性交易的相关交易费用应冲减权益的规定保持逻辑一致性的考虑。
该做法与现金购买长投也不存在矛盾。可参考《中审众环研究 2020 》之“问题3-2-46（如何区分企业合并的直接交易费用哪些应当费用化，哪些应当计入作为合并对价所发行的证券的初始确认金额）”。